【裁判字號】    97,上訴,969
【裁判日期】    970703
【裁判案由】    偽造文書
【裁判全文】
臺灣高等法院臺中分院刑事判決         97年度上訴字第969號
上  訴  人  臺灣臺中地方法院檢察署檢察官
上  訴  人
即  被  告  乙○○
選任辯護人  龔正文  律師
上列上訴人因被告偽造文書案件，不服臺灣臺中地方法院96年度
訴字第2756號中華民國97年3月19日第一審判決（起訴案號：臺
灣臺中地方法院檢察署96年度偵字第19號），提起上訴，本院判
決如下：
    主    文
原判決撤銷。
乙○○無罪。
    理    由
  ┌──────────────────────────────┐
壹│被訴事實及理由                                              │
  └──────────────────────────────┘
一、公訴意旨略以：上訴人即被告（下稱被告）乙○○於民國（
    下同）83年3月間，陸續共借貸新台幣（下同）1,800萬元予
    丁○之子張同安（原名為丙○○），張同安則簽發同額本票
    （發票日為83年5月29日，到期日為93年6月30日，票據號碼
    為WG00000000）交予乙○○收執，以支付上開債務，惟遲至
    94年7月間，上開本票並未兌現，乙○○遂於不詳時地命林
    慶昌在94年7月10 日切結同意書文件之原本備註欄第3行至
    第5行，加註「張同安若無法依本票到期日償還乙○○壹仟
    捌佰萬元整（本票號碼0000000）應由丁○願意負責償還」
    ，乙○○復具狀分別於94年10月17日及11月25日向臺灣臺中
    地方法院聲請對丁○假扣押及聲請支付命令；因認被告乙○
    ○涉犯刑法第216條、第210條行使變造私文書罪嫌。
二、檢察官認被告乙○○涉有前開罪嫌，係以下列事證為其論據
    ：
  (一)被告於本院95年度重上字第121號給付票款事件中主張告訴
    人應就票號WG0000000本票負擔背書人責任，而請求告訴人
    給付票款，惟該民事判決以被告與證人張同安2人關於告訴
    人背書的經過陳述不一，認被告無法證明系爭本票背書之真
    正，而駁回被告之請求在案，則若告訴人確有在號碼
    WG0000000本票背面背書，何以被告與證人張同安就告訴人
    背書的經過，在本院民事庭審理時的供述，有不一之處？是
    以，告訴人是否曾同意連帶承擔張同安積欠被告之1,800萬
    元債務，已堪質疑。
  (二)切結同意書內容，分有前後2段，前段係記載以5年之租金由
    被告收取，以清償上開丙○○1800萬元之債務，告訴人有在
    切結同意書「立書同意人」項下及備註欄第2行蓋上指印；
    切結同意書的備註欄第2段部分（即末3行）上蓋有2個指印
    ，並非告訴人之指印，乃係證人林益輝之指印，此部分之記
    載關乎告訴人之權益甚大，告訴人卻未在備註欄第2段部分
    （即末3行）蓋上指印，被告亦未要求告訴人在此部分用指
    印以確保自己的權利，顯與常理有違。
  (三)另參以台中縣豐原市○○路884巷20弄13號廠房之租金，每
    月為28000元，已據被告於上開民事案件中陳明。扣除被告
    尚應將收取之租金每月1萬元給告訴人，則被告每月可收取
    租金1萬8000元以抵償債務，依上計算5年可得收取之租金為
    108萬元（計算式：18000元×12月×5年＝108萬元），此與
    上開1800萬元之債務，差距甚大。何以同一切結書，告訴人
    承擔債務之內容差距如此之大？況若告訴人已於系爭本票背
    書，則何來再為上開切結書備註欄第2段之記載？
  ┌──────────────────────────────┐
貳│證據能力方面                                                │
  └──────────────────────────────┘
    按被告以外之人於審判外之陳述，雖不符刑事訴訟法第159
    條之1至第159條之4之規定，然經當事人於審判程序同意作
    為證據，法院審酌該言詞陳述作成時之情況，認為適當者，
    亦得為證據；當事人、代理人或辯護人於法院調查證據時，
    知有刑事訴訟法第159條第1項不得為證據之情形，而未於言
    詞辯論終結前聲明異議者，視為有前項之同意，刑事訴訟法
    第159條之5定有明文。查本案採為判決基礎之被告以外之人
    於審判外之陳述，固屬傳聞證據，惟被告及辯護人就該審判
    外之陳述，及就本案採為判決基礎之文書資料，均未曾於言
    詞辯論終結前爭執其證據能力或聲明異議，本院審酌上開陳
    述作成時之情況，並無違法取證之瑕疵，認以之作為證據為
    適當，揆諸上開規定，該審判外之陳述及文書資料均有證據
    能力，先予敘明。
  ┌──────────────────────────────┐
參│本院得心證之理由                                            │
  └──────────────────────────────┘
一、按犯罪事實應依證據認定之，無證據不得認定犯罪事實；不
    能證明被告犯罪者，應諭知無罪之判決，刑事訴訟法第154
    條第2項及第301條第1項，分別定有明文。次按認定不利於
    被告之事實，須依積極證據，苟積極證據不足為不利於被告
    事實之認定時，即應為有利於被告之認定，更不必有何有利
    之證據；又事實之認定，應憑證據，如未能發現相當證據，
    或證據不足以證明，自不能以推測或擬制之方法，以為裁判
    基礎。而刑事訴訟法上所謂認定犯罪事實之積極證據，係指
    適合於被告犯罪事實之認定之積極證據而言，雖不以直接證
    據為限，間接證據亦包括在內；然而無論直接或間接證據，
    其為訴訟上之證明，須於通常一般之人均不致有所懷疑，而
    得確信其為真實之程度者，始得據為有罪之認定，倘其證明
    尚未達到此一程度，而有合理之懷疑存在時，致使無從形成
    有罪之確信，根據「罪證有疑，利於被告」之證據法則，即
    不得遽為不利被告之認定（最高法院30年上字第816號、29
    年上字第3105號、30年上字第1831號、40年台上字第86號及
    76年台上字第4986號等判例意旨參照）。
二、訊據被告乙○○堅詞否認有何變造私文書及行使變造私文書
    之犯行，辯稱：切結同意書的全部內容，均經過告訴人同意
    ，且係同一個時間、同一地點所書寫等語。經查：
  (一)被告乙○○係告訴人丁○之親姪，與丁○之子張同安（原名
    為丙○○）係堂兄弟，因張同安曾向乙○○陸續借款，惟投
    資失利致對乙○○負債，張同安乃簽發上揭票號WG00000000
    號本票交予乙○○；另張同安因興建廠房，積欠乙○○工程
    款約33萬元；其後於94年7月7日，因上開張同安所簽發之本
    票屆期並未兌現，張同安即再簽發到期日為95年1月6日，票
    據號碼0000000號，面額同為1800萬元之本票1張交予乙○○
    ；嗣張同安無力清償上揭工程款債務及1800萬元之利息債務
    ，乙○○因獲悉張同安將前其積欠乙○○工程款而興建之廠
    房移轉所有權予其父丁○名下，乃於94年7月10日，偕同其
    子張俊壽、媳何佩珊、友人林益輝、員工林慶昌及不詳姓名
    年籍之人計10餘人，前往臺中縣豐原市○○路884巷20弄17
    號之丁○住處催討，要求丁○以該廠房所收取之租金代為清
    償張同安所積欠之工程款債務及1800萬元之利息債務，雙方
    討論之間，由乙○○之媳何佩珊在上址以對開十行紙書寫如
    附表編號1、2、3所示內容之「切結同意書」，何佩珊因有
    事先行離開，續由林慶昌在該十行紙上記載如附表編號4、5
    所示內容；丁○初時不願代張同安清償債務，惟張同安跪於
    丁○面前，而與乙○○同來之人中，有人出聲如不代償就要
    毆打張同安，丁○遂同意如附表編號1、2、3、4、5所示之
    切結同意書內容，乃在該切結書如附表編號2、5所示「立書
    同意人甲方：丁○」下方及「交」字上按捺指印各1枚，繼
    由林益輝在上揭「見證人：」下方簽署姓名，並按捺指印1
    枚以為見證；乙○○事後未獲張同安清償上開欠款，乃具狀
    分別於94年10月17日及11月25日向原審法院聲請對丁○假扣
    押及聲請支付命令等情，業據證人張同安、何佩珊、林慶昌
    、林益輝證述在卷，並有系爭切結書原本及影本、民事假扣
    押裁定聲請狀、支付命令聲請狀、民事起訴狀等影本附卷可
    稽（見他字卷第5、59、62、65頁），堪信屬實。
  (二)茲應究明者，為系爭如附表編號6所示切結書記載「張同安
    若無法依本票到期日償還乙○○壹仟捌佰萬元整（本票號碼
    0000000）應由丁○願意負責償還」等內容，是否係被告乙
    ○○事後於不詳時、地命林慶昌所變造？詳述如下：
  (1)關於證人林慶昌書寫系爭如附表編號6所示切結書內容之時
    間如何，依證人林慶昌之陳述內容觀之：
  證人林慶昌於本院95年度重上字第121號給付票款事件第一
    審（即原審法院95年度重訴字第165號，下同）95年8月2日
    言詞辯論期日證稱「（問：備註的文字是誰叫你寫的或是你
    自己寫的？）是大家同意叫我寫的，但是何人叫我寫的，因
    為事隔太久，我已經忘記了」、「（問：你所謂大家同意，
    是指何意？）是乙○○及丁○、張同安3人」、「（問：你
    寫好之後有沒有唸給被告聽？）有，我用台語將全部切結書
    唸給丁○聽」等語（見他字卷第86、88頁）。
  證人林慶昌於96年7月12日偵查中具結證稱「（問：提示94
    年7月10日切結同意書，是否有親自書寫備註欄？）是丁○
    叫我寫的，當時我寫時，丁○的兒子（張同安）、乙○○、
    乙○○兒子（張峻壽）也都在場，另外一位林姓人士，是在
    場作證」、「備註欄中前2行是丁○在現場說這樣對他沒有
    保障，所以切結書要有一個期限，另外後面3行，是丁○跟
    張同安跟我講，要我這樣寫，備註欄的部分是丁○一起講的
    」等語（見他字卷第55頁）。
  證人林慶昌於原審96年12月18日審判期日具結證稱「（問：
    備註欄裡面的文字全部都是你寫的？）是的，後面5行都是
    我寫的」、「（問：最後的5行是何人唸給你寫的？）那是
    張同安與丁○商量，然後張同安唸，由我來寫，5行都是在
    丁○家中寫的」、「（問：林益輝偵查中說是丁○及乙○○
    唸給你寫的，但是你說是張同安唸給你寫的，你們二人說法
    不一致，這是怎麼回事？）因為他們有在商量的關係，張同
    安有提供意見要如何寫」、「（問：提示他字卷第86頁林慶
    昌民事庭筆錄，當時法官問備註欄的文意是何人叫你寫的還
    是你自己寫的，你回答說大家同意有人叫你寫的，但是是何
    人叫你寫的，因為時間太久了，你忘記了。在民事庭作證時
    你忘記何人叫你寫的，為何今日你記得是何人叫你寫的？）
    我接到刑事庭傳票後，我有回想這件事情」、「（問：民事
    庭的法官當時有拿切結書給你看，你當時為何沒有辦法回想
    到？）當時突然間要我回想到我沒有辦法。我記得這張是在
    丁○那裡寫的」、「（問：為何你確定丁○知道這張切結書
    最後3行要他負擔1800萬元的債務？）因為丁○還沒有蓋手
    印之前，我有唸給在場的人聽」等語（見原審卷(一)第68、70
    頁）。
  (2)再依證人林益輝之陳述觀之：
  證人林益輝於本院95年度重上字第121號給付票款事件第一
    審言詞辯論期日證稱「（問：丁○有無同意切結書的內容？
    ）有的」、「（問：有無跟丁○解說內容的意思？）被告應
    該知道」、「（問：當時有沒有唸切結書全部給丁○聽？）
    有唸，是林慶昌唸的」等語（見他字卷第88頁）。
  證人林益輝於96年6月14日偵查中仍具結證稱「（問：提示
    卷附切結書備註部分的文字是不是你所寫？）不是，是乙○
    ○店裡的師傅所寫的，當時是由丁○叫他寫的．．．最後3
    行寫的人有唸給丁○聽」、「（問：切結書後面3行文字，
    是何人唸給店內的師傅寫的？）是丁○跟乙○○唸給店內師
    傅書寫的」等語（見偵查卷第44至45頁）。
  (3)核證人林慶昌係被告乙○○之受僱人、證人林益輝與被告乙
    ○○係朋友關係，惟其等彼此間並無親屬情誼，亦無利益不
    可分之關係，與告訴人丁○間亦無怨隙，應不致甘冒偽證罪
    責而故為有利被告乙○○或不利告訴人丁○之陳述；且證人
    林慶昌、林益輝2人關於由何人於何時、何地書寫如附表編
    號6所示系爭切結書內容一節均始終陳述一致，堪認證人林
    慶昌、林益輝所述如附表編號6所示之系爭切結書內容係於
    94 年7月10日由林慶昌當場書寫等語並非虛言。
  (4)再依當時現場狀況觀之，被告乙○○偕同其子張俊壽、媳何
    佩珊、友人林益輝、員工林慶昌及不詳姓名年籍之人計10餘
    人，前往丁○住處催討張同安積欠之債務，要求丁○以該廠
    房所收取之租金代為清償張同安所積欠之債務時，雙方討論
    過程中，丁○初時不願代張同安清償債務，張同安尚跪於丁
    ○面前，且與乙○○同來之人中，有人出聲如不代償就要毆
    打張同安等情，已見前述；而證人即臺中縣警察局豐原分局
    頂街派出所員警張清智、黃昭祥於偵查中亦分別證稱「當天
    我接到通報有債務糾紛，所以我就去處理，我過了10時30分
    才到該處，我剛到該處時，我並未看到任何人，過了不久，
    我才看了有一群人出來，於是我就問他們是何事，他們雙方
    跟我說是債務糾紛，我們自己要協調，後來黃昭祥也到現場
    ，我在現場約停留了20分鐘左右，之後我們就走了，現場也
    無人跟我反應有受到脅迫之事情發生」；「當天是張清智先
    到現場，我是過了約5分鐘左右才到現場，我到了現場之後
    ，裡面的人都走出來，到了現場我們先瞭解對方是否有違法
    等事項，且我們有問他們是否有任何需要我們處理，他們並
    未跟我們反應有何需要我們處理的事情，且他們也未跟我們
    提起他們是否有受脅迫之事情，如果他們有反應的話，我們
    會馬上帶回派出所」等語（見他字卷第113、114頁）；證人
    即丁○之子張銀漢於本院95年度重上字第121號給付票款事
    件第一審95年8月2日言詞辯論期日證稱「（問：你到達時除
    了你父親在場還有何人在場？）當場指認我認識的林益輝、
    張峻壽、張同安、乙○○及張峻壽的太太也在場，及不認識
    的五、六個人，總共約有十或十一人在場」、「（問：你如
    何處理？）我到客廳講說乙○○的債務與我父親無關，我叫
    我父親不要簽，乙○○聽到說如果不簽就要打，當時我說要
    報警，乙○○說警察來過了，我就沒有報警，後來有一個人
    把我擋出門外」、「（問：從你被推出門外後一直到離開這
    段期間，你有沒有進入客廳？）沒有」等語（見他字卷第83
    至84頁）；證人即丁○之子張金標於原審97年2月20日審理
    期日證稱「（問：當時現場發生何事？）當時有十幾個人在
    我父親家裡，那些人我都不認識，那些人都是被告叫的，現
    場我認識的有被告、被告兒子張峻壽、我父親及張同安，其
    他的人我都不認識」、「（問：切結書的內容在書寫的時候
    ，你有無在旁？）沒有」等語（見原審卷(二)第5至6頁）。可
    知當時現場人多聲雜，要求丁○負責償還其子張同安債務之
    一方（下稱被告一方），與反對丁○償還張同安債務之一方
    （下稱告訴人一方），相互間爭論不休，且雙方爭吵混亂之
    情勢嚴重，甚至延請警察到場處理。則被告一方與告訴人一
    方在討論如何償債過程中，關於何人進出屋內、何人出聲要
    打張同安、何人說出切結書內容應如何如何之言語、及由何
    人唸出切結書內容等情，均在爭吵混亂之情形下進行，實難
    期在場見聞其事者均能一一詳細強記，故關於由何人授意林
    慶昌書寫系爭如附表編號6所示切結書內容、書立該部分內
    容時有何人在場、書寫完畢由何人誦讀予丁○知悉、書立系
    爭切結書時，現場有無出示上揭張同安所簽立之本票等節，
    在場見聞之證人林益輝、林慶昌所述固未盡相符，且先後證
    述內容更有齟齬之處，惟被告一方與告訴人一方討論如何償
    債之過程，既在爭吵混亂之情形下進行，則在場見聞其事之
    林益輝、林慶昌非無可能因環境吵雜而未聽聞全部細節，且
    在該爭吵混亂之情形下，亦無從一一詳細強記全部細節，自
    難執此否定證人林益輝、林慶昌所述如附表編號6所示之系
    爭切結書內容係於94年7月10日由林慶昌當場書寫等語之憑
    信性。
  (5)至系爭切結書前6行文字墨色，與切結書第7行、第8行之文
    字墨色明顯不同，第7行、第8行墨色比較深；切結書最後3
    行之文字墨色又與第7行、第8行之文字墨色不同，最後3行
    備註欄第2段之文字墨色比較接近切結書前6行本文欄之文字
    墨色；切結書前6行與第7行、第8行（「見證人」3字除外）
    之筆跡明顯不同；切結書第7行、第8行與最後3行之筆跡相
    近；切結書第7、8行之字距、筆法相對於切結書最後3行，
    前者字距比較大，字跡比較工整，後者之字距比較小，筆跡
    書寫比較快速流暢等情，固據原審法院勘驗系爭切結書無訛
    ，製有勘錄筆錄在卷可稽，惟承上所述，被告一方與告訴人
    一方討論如何償債之過程，係在爭吵混亂之情形下進行，則
    書寫該切結書之何佩珊、林慶昌2人，其持筆用力程度、書
    寫速度、落筆字距大小及字跡工整與否，均可能受當時爭吵
    混亂之環境所影響，亦難僅憑系爭切結書各段落呈現不同之
    字距、字跡等情，遽予否定證人林益輝、林慶昌上開陳述之
    憑信性。
  (6)綜上所述，堪認如附表編號6所示之系爭切結書內容確係於
    94年7月10日由林慶昌當場書寫，並非被告乙○○事後於不
    詳時、地命林慶昌變造而成。
  (三)再查證人即告訴人丁○之子張同安於96年6月14日偵查中證
    稱「（問：切結書後面3行是否也是張金標唸給乙○○寫的
    ？）不是，是我唸給乙○○之員工寫的，當時我父親跟我二
    哥張金標也有在場，寫完之後，我有唸給我父親聽，至於後
    面手印是由何人所蓋，我並不清楚」等語（見偵卷第45頁）
    ；又於原審證稱「（問：你父親確實知道備註欄裡面所記載
    的內容？）他知道，我現場唸，林慶昌在旁邊寫，我父親在
    旁邊聽，我有告訴我父親這是一個形式，只是要給乙○○安
    慰一下」、「（問：切結書備註欄的內容寫完之後，有無人
    唸出來給丁○聽？）有，是我唸的」等語（見原審卷(一)第54
    頁），核證人張同安雖係債務人，且係告訴人之子，其與被
    告間則具有旁系四親等血親關係，其等彼此間縱有金錢債務
    糾葛，惟雙方間既屬至親，證人張同安應不致僅因金錢債務
    糾葛，即甘冒偽證罪責而故為有利被告乙○○或不利告訴人
    丁○之陳述；況證人張同安倘有心迴護被告乙○○，或故為
    不利告訴人之言詞，其言詞或應更積極陳述告訴人丁○如何
    如何同意承擔其債務，而非僅描述「我有告訴我父親這是一
    個形式，只是要給乙○○安慰一下」等語，足認證人張同安
    之陳述具憑信性，堪信林慶昌於94年7月10日在告訴人住處
    當場書妥如附表編號6所示之系爭切結書內容後，告訴人丁
    ○之子張同安確實在場誦讀予告訴人知悉。則綜觀當時被告
    一方與告訴人一方處於爭吵混亂之討債情景，告訴人丁○初
    時固不願同意上開內容，惟林慶昌書妥後，復由張同安當場
    對告訴人丁○誦讀，張同安亦當場對告訴人丁○聲稱「這是
    一個形式，只是要給乙○○安慰一下」等語，系爭如附表編
    號6所示之系爭切結書內容，非無可能如被告乙○○所辯確
    已獲得告訴人丁○同意，亦有可能最終告訴人仍未答允承擔
    其子張同安所負之1800萬債務，實難僅憑告訴人丁○於偵審
    中否認同意替張同安償還1800萬元債務或如附表編號6所示
    切結書內容未經告訴人按捺指印等情節，逕予推論如附表編
    號6所示切結書內容係被告乙○○所變造。
  (四)末依系爭如附表所示切結書全部內容觀之，其中編號1、2、
    3、4、5所示內容係一完整獨立之意思表示，而編號6所示內
    容則另為不同意涵之意思表示，則系爭切結書係為解決證人
    張同安所負之工程款債務或1800萬元債務，或解決其利息債
    務，兩者間並無二選一之必然排他性，自難僅依系爭如附表
    編號1、2、3、4、5所示切結書內容計算被告每月可收取租
    金1萬8000元，5年可得收取之租金為108萬元（計算式：
    18000元×12月×5年＝108萬元），或如附表編號6所示切結
    書內容告訴人承擔1800萬元之債務，因兩者差距甚大，逕予
    推論如附表編號6所示切結書內容係被告乙○○所變造。
  (五)綜上可知，系爭如附表編號6所示切結書內容，應係由證人
    林慶昌於94年7月10日在告訴人住處當場書寫。則被告乙○
    ○否認於不詳時地，命林慶昌書寫系爭如附表編號6所示切
    結書所載「張同安若無法依本票到期日償還乙○○壹仟捌佰
    萬元整（本票號碼0000000）應由丁○願意負責償還」等語
    ，尚非不可採信。
    等犯行，被告乙○○之犯罪，猶屬不能證明。
四、按我國刑事舉證責任只有零星規範於實體法者，對於大多數
    實體法未規範舉證責任的事項，則應依刑事訴訟法的規定及
    舉證責任分配的法理來解決。依刑事訴訟法第161條、第163
    條條文及立法說明，檢察官對於構成要件該當性（包括客觀
    構成要件、主觀構成要件）、犯罪加重要件、處罰條件存在
    之事實負舉證責任；刑事被告得保持緘默，不負自證己罪之
    義務，此部分並無疑義。至於刑事訴訟法第161條之1規定：
    「被告得就被訴事實指出有利之證明方法」，係賦予被告主
    動實施防禦之權利，以貫徹當事人對等原則，並非將檢察官
    應負之舉證責任轉換予被告。雖然刑事訴訟法僅規定檢察官
    就被告之犯罪事實有舉證責任，對於被告的舉證責任未作明
    確規定，被告若單純否認，當然沒有舉證責任，但被告為避
    免法官形成有罪心證，有實施防禦之權利，若被告進一步提
    出積極抗辯，被告為證明其抗辯為真實，除法律規定不需舉
    證的情形外（例如公眾週知、於法院已顯著或法院職務上已
    知的事實），因被告對此擁有特別知識，而此積極事項又有
    利於被告，且我國已由職權進行改採兩造對抗制度，故原則
    上被告對之應負有「提出證據責任」（但不負終局的「說服
    責任」，即當事人一造使裁判者於證據調查後採信其主張之
    責任），若被告能證明至「有合理懷疑」程度，舉證責任轉
    換，檢察官就抗辯事由不存在應負舉證責任，證明至「無合
    理懷疑」程度。被告提出證據後，若能證明至「有合理懷疑
    」的程度，而檢察官無相反證據推翻時，表示檢察官無法證
    明被告所涉罪嫌至「無合理懷疑」的程度，被告即應獲無罪
    判決。本件檢察官所舉證據，仍無法證明被告確有變造私文
    書及行使變造私文書之犯行，是以本件既存有合理懷疑，致
    本院無法形成被告有罪之確切心證，本院復查無其他積極證
    據足資證明被告有檢察官所指之上開犯行，被告犯罪猶屬不
    能證明。
五、原審法院未詳予調查審酌有利被告乙○○之證據，遽認被告
    乙○○犯行使變造私文書等罪，自有未當。檢察官上訴意旨
    以原判決量刑太輕，且遽予認定被告乙○○對張同安之債權
    數額而指摘原判決不當，自無理由；而被告乙○○上訴意旨
    否認犯罪，並非無據，應由本院將原判決撤銷，改為被告乙
    ○○無罪之判決。
據上論斷，應依刑事訴訟法第369條第1項前段、第364條、第301
條第1項，判決如主文。
本案經檢察官甲○○到庭執行職務。
中    華    民    國    97    年    7     月    3     日
            刑事第七庭    審判長法  官  林  榮  龍
                                法  官  江  錫  麟
                                法  官  鄭  永  玉
上列正本證明與原本無異。
如不服本判決應於收受送達後十日內向本院提出上訴書狀，其未
敘述上訴之理由者並得於提起上訴後十日內向本院補提理由書（
均須按他造當事人之人數附繕本）。
                                書記官    瑞  芳
中    華    民    國    97    年    7     月    3     日
附  表
┌──┬───┬──────┬───────────────────────┬───────┐
│編號│書寫人│對開十行紙內│書           寫          內          容       │按指印者姓名及│
│    │姓名  │之段落位置  │                                              │指印位置、數量│
├──┼───┼──────┼───────────────────────┼───────┤
│ 1  │何佩珊│對開十行紙右│切結同意書                                    │              │
│    │      │頁第1行     │                                              │              │
├──┼───┼──────┼───────────────────────┼───────┤
│ 2  │何佩珊│對開十行紙右│中華民國94年7月10日起，丁○(甲方)同意臺中縣   │丁○在「立書同│
│    │      │頁第2行至第6│豐原市○○路884巷20弄13號廠房租金乙○○(乙方) │意人甲方：丁○│
│    │      │行          │收，每月壹萬元整給予丁○。                    │」下方按指印1 │
│    │      │            │立書同意人甲方：丁○                          │枚。          │
│    │      │            │立書同意人乙方：乙○○                        │乙○○在「立書│
│    │      │            │                                              │意人乙方：張貴│
│    │      │            │                                              │宗」下方按指印│
│    │      │            │                                              │1枚。         │
├──┼───┼──────┼───────────────────────┼───────┤
│ 3  │何佩珊│對開十行紙右│見證人：                                      │林益輝在「見證│
│    │      │頁第8行下方 │                                              │人：」下方簽署│
│    │      │            │                                              │姓名，並按捺指│
│    │      │            │                                              │印1枚         │
├──┼───┼──────┼───────────────────────┼───────┤
│ 4  │林慶昌│對開十行紙右│備註：本切結書於民國94年7月10日至民國99年     │              │
│    │      │頁第7行空白 │                                              │              │
│    │      │處          │                                              │              │
├──┼───┼──────┼───────────────────────┼───────┤
│ 5  │林慶昌│對開十行紙右│7月9日止。交換切結書                          │丁○在第7字「 │
│    │      │頁第8行上方 │                                              │交」字上按捺指│
│    │      │空白處      │                                              │印1枚。       │
├──┼───┼──────┼───────────────────────┼───────┤
│ 6  │林慶昌│對開十行紙右│張同安若無法依本票到期日償還乙○○壹仟捌佰萬元│林益輝在切結書│
│    │      │頁第9行、第 │整（本票號碼0000000）應由丁○願意負責償還     │對開十行紙左、│
│    │      │10行至左頁第│                                              │右頁之跨頁騎縫│
│    │      │1行         │                                              │處按捺2枚指印 │
└──┴───┴──────┴───────────────────────┴───────┘


司法院資訊處製作；財團法人民間司法改革基金會備份。
